【裁判字號】    92,訴,292
【裁判日期】    921014
【裁判案由】    毒品危害防制條例
【裁判全文】
臺灣苗栗地方法院刑事判決                          九十二年度訴字第二九二號
    公  訴  人  臺灣苗栗地方法院檢察署檢察官
    被      告  甲○○  男  三.
右列被告因毒品危害防制條例案件，經檢察官提起公訴（九十二年度毒偵字第六三八
號），本院依簡式審判程序，判決如左：
    主  文
甲○○施用第二級毒品，處有期徒刑肆月，如易科罰金，以參佰元折算壹日；扣案之
安非他命壹包（毛重約零點參公克）沒收銷燬之。又施用第一級毒品，處有期徒刑陸
月，如易科罰金，以參佰元折算壹日；扣案之海洛因貳包（合計淨重零點貳肆公克）
沒收銷燬之，注射針筒壹支沒收。應執行有期徒刑玖月，如易科罰金，以參佰元折算
壹日；扣案之安非他命壹包（毛重約零點參公克）及海洛因貳包（合計淨重零點貳肆
公克）均沒收銷燬之，注射針筒壹支沒收。
    事  實
一、甲○○前因施用毒品案件，經臺灣高雄地方法院裁定令入戒治處所施以強制戒治
    ，經執行強制戒治，嗣經交付保護管束代強制戒治，並於保護管束期滿後，由臺
    灣高雄地方法院檢察署檢察官於九十一年一月十七日，以九十一年度戒毒偵字第
    七二號為不起訴處分確定在案。猶不知悔改，復基於施用毒品之犯意，於九十二
    年四月十三日下午四、五時許，在苗栗縣西湖鄉二湖村七鄰坪頂二五號，分別施
    用第一級毒品海洛因及第二級毒品安非他命各一次，嗣為警於同日下午六時四十
    五分許，在上述處所查獲，並扣得第一級毒品海洛因二包（淨重零點二四公克）
    、第二級毒品安非他命一包（毛重約零點三公克）及其所有供施用第一級毒品之
    器具注射針筒一支。
二、案經苗栗警察局通霄分局移送臺灣苗栗地方法院檢察署檢察官偵查起訴。
    理  由
一、訊據被告甲○○對於右揭施用第一級毒品海洛因、第二級毒品安非他命之事實均
    坦承不諱，且被告於九十二年四月十三日經警採集之尿液送鑑結果，發現確有甲
    基安非他命及嗎啡陽性反應，此有苗栗縣衛生局煙毒尿液檢驗成績書、尿液鑑驗
    代碼對照表各一紙在卷可憑，且扣案之白色粉末經送法務部調查局鑑驗結果，確
    係第一級毒品海洛因、淨重零點二四公克乙節，亦有該局九十二年五月二十一日
    調科壹字第九九００００六六九號鑑定通知書一紙在卷可按，並有海洛因二包（
    淨重零點二四公克）、安非他命一包（毛重約零點三公克）及其所有之供施用第
    一級毒品之器具即注射針筒一支扣案可證。次查被告前因施用毒品案件，經送強
    制戒治，而於期滿後，由由臺灣高雄地方法院檢察署檢察官於九十一年一月十七
    日，以九十一年度戒毒偵字第七二號為不起訴處分確定在案，此有該不起訴處分
    書、臺灣苗栗地方法院檢察署刑案資料查註紀錄表、臺灣高等法院被告全國前案
    紀錄表各一件在卷可按，足徵被告之自白確與事實相符。本件事證明確，被告犯
    行堪予認定，應依法論科。
二、查海洛因、安非他命分別為毒品危害防制條例第二條第二項第一款、第二款所定
    之第一級毒品、第二級毒品。又犯毒品危害防制條例第十條之罪者，依同條例第
    二十條第一項規定，檢察官應先將被告送勒戒處所觀察、勒戒，經觀察、勒戒後
    而無繼續施用毒品傾向之特定情形下，始得由檢察官為不起訴處分，除此情形外
    ，被告倘有繼續施用毒品行為，仍應依刑事訴訟程序追訴處罰，此觀同條例第二
    十條第三項規定不起訴處分後五年內再犯或三犯以上者，不適用同條第二項得由
    檢察官為不起訴處分之規定即明。查被告前因施用毒品案件，經送強制戒治，於
    期滿後，已由臺灣高雄地方法院檢察署檢察官為不起訴處分，其於不起訴處分後
    五年內，再於九十二年四月十三日，分別施用第一級毒品海洛因、第二級毒品安
    非他命各一次，所為係違反毒品危害防制條例第十條第一項之施用第一級毒品罪
    、同條第二項之施用第二級毒品罪。其施用毒品前後非法持有毒品之低度行為，
    應為施用之高度行為所吸收，不另論罪。其所犯上開二罪，犯意各別，行為互異
    ，應予分論併罰。爰審酌被告非法施用第一級毒品海洛因、第二級毒品安非他命
    ，對個人身心戕害甚鉅，且前已因施用毒品案件，經強制戒治後復經檢察官為不
    起訴處分確定，於不起訴處分後之五年內又犯本件施用毒品犯行，顯未因前所受
    之強制戒治處分而決心改過，惟念其於本院審理時尚能坦承犯行及其本件施用毒
    品行為之情節尚輕暨公訴人之求刑等一切情狀，分別量處如主文所示之刑，並均
    諭知易科罰金之折算標準，暨定其應執行刑。
三、至扣案之第一級毒品海洛因二包（合計淨重零點二四公克）、第二級毒品安非他
    命一包（毛重約零點三公克）應依毒品危害防制條例第十八條第一項前段規定宣
    告沒收並銷燬之；而扣案之供施用第一級毒品器具之注射針筒一支係被告所有，
    且供犯罪所用之物，業據被告供承在卷，應併依刑法第三十八條第一項第二款宣
    告沒收之。
據上論斷，應依刑事訴訟法第二百七十三條之一第一項、第二百九十九條第一項前段
，毒品危害防制條例第十條第一項、第二項、第十八條第一項前段，刑法第十一條、
第四十一條第二項、第五十一條第五款、第三十八條第一項第二款，罰金罰鍰提高標
準條例第二條，判決如主文。
本案經檢察官黃智炫到庭執行職務。
中      華      民      國    九十二    年      十      月     十四     日
                                    臺灣苗栗地方法院刑事第三庭
                                        法  官  林  燦  都
右正本證明與原本無異。
如不服本判決，應於送達後十日內向本院提出上訴狀(須附繕本)，上訴於臺灣高等
法院臺中分院。
                                        書記官  陳  建  分
中      華      民      國    九十二    年      十      月     十四     日
附錄本案論罪科刑法條
      毒品危害防制條例第十條
      施用第一級毒品者，處六月以上五年以下有期徒刑。
      施用第二級毒品者，處三年以下有期徒刑。


司法院資訊處製作；財團法人民間司法改革基金會備份。
